臺灣臺中地方法院刑事判決
110年度易字第1153號
公  訴  人  臺灣臺中地方檢察署檢察官
被      告  張博翔


上列被告因毀棄損壞案件，經檢察官提起公訴（110年度偵字第1
1618號），本院判決如下：
    主    文
張博翔犯毀損罪，處拘役參拾日，如易科罰金，以新臺幣壹仟元
折算壹日。
    犯罪事實
一、張博翔原為江偉義之員工，兩人因勞資糾紛不睦。張博翔於
    民國110年2月10日14時35分許，騎乘車牌號碼000-000號普
    通重型機車，行至臺中市○○區○○0街00號前，見江偉義所有
    之車牌號碼0000-00號自用小客貨車停放於該處，竟基於毀
    損之犯意，持不詳工具，刺破該車前後車輪輪胎而毀損之，
    再騎乘上開機車離去，足生損害於江偉義。嗣經警調閱監視
    器查悉上情。
二、案經江偉義訴由臺中市政府警察局第六分局報告臺灣臺中地
    方檢察署檢察官偵查起訴。
    理    由
一、證據能力部分：
  ㈠按被告以外之人於審判外之陳述，雖不符刑事訴訟法第159 
    條之1至第159條之4之規定，而經當事人於審判程序同意作
    為證據，法院審酌該言詞陳述或書面陳述作成時之情況，認
    為適當者，亦得為證據；又當事人、代理人或辯護人於法院
    調查證據時，知有第159條第1項不得為證據之情形，而未於
    言詞辯論終結前聲明異議者，視為有前項之同意，刑事訴訟
    法第159條之5定有明文。經查，本判決以下所引用被告以外
    之人於審判外之言詞或書面陳述，對被告張博翔而言，性質
    上均屬傳聞證據，惟被告均已知悉有刑事訴訟法第159 條第
    1項之情形，且未於言詞辯論終結前聲明異議，本院審酌上
    開證據作成時之情況，尚無違法取證或不當之情形，復與本
    案之待證事實間具有相當之關聯性，以之作為證據應屬適當
    ，揆諸上開規定，應認有證據能力。
  ㈡又傳聞法則乃對於被告以外之人於審判外之言詞或書面陳述
    而為之規範，本判決以下所引用之非供述證據，無刑事訴訟
    法第159條第1項規定傳聞法則之適用，且與本案待證事實具
    有關聯性，亦查無依法應排除其證據能力之情形，依法自得
    作為證據。
二、認定事實所憑之證據及理由：
    被告於審理程序中均保持緘默。於準備程序時固坦承有於上
    揭時間，出現在上揭地點，再騎乘機車離去等情，惟矢口否
    認有何毀損犯行，辯稱：要有工具才可以去刺破，我又沒有
    工具，我去到那裡沒有2、3分鐘我人就走了云云（見本院卷
    第32-33頁），然查：
  ㈠被告於上揭時間，出現在上揭地點，再騎乘機車離去等情，
    業據被告於警詢、偵查及本院準備程序時均坦承不諱（見偵
    卷第15-17頁、第61-62頁、本院卷第32-33頁），核與證人
    即告訴人江偉義於警詢及偵查中之證述相符（見偵卷第19-2
    1頁、第61-63頁），並有監視器畫面翻拍照片10張、本院勘
    驗筆錄在卷可佐（見偵卷第29-37頁、本院卷第33-34頁），
    此部分之事實首堪認定。
  ㈡次查，證人即告訴人於警詢及偵查中均證稱：我停放在臺中
    市○○區○○0街00號前之車牌號碼0000-00號自用小客貨車輪胎
    遭人刺破，我出外購物一走出大門就看到斜前方我的車4個
    輪胎都被刺破了，我從110年2月10日11時許就停放在該處沒
    有移動過，我有調監視器，有拍到被告的臉，我非常確定是
    被告等語（見偵卷第19-21頁、第61-62頁）。又經本院勘驗
    現場監視器畫面，明確可見被告手持不明尖銳物品，往告訴
    人之車輛左後輪刺2下之情，並製有勘驗筆錄1紙在卷足憑（
    見本院卷第33-34頁），再參以現場照片所示，可見告訴人
    之車輛4個輪胎均遭刺破洩氣，此有現場照片4張在卷足查（
    見偵卷第39-41頁），均足佐證告訴人證述之內容，足認被
    告確有於上揭時間、地點，持不明工具，刺破告訴人車輛之
    4個輪胎等情。被告辯稱其並無工具云云，與卷內證據不符
    ，並不足採。綜上，本案事證明確，應依法論科。
三、論罪科刑：
  ㈠核被告所為，係犯刑法第354條之毀損罪。
  ㈡爰以行為人之責任為基礎，審酌被告不循正當管道解決糾紛
    ，竟持不詳工具，刺破告訴人所有車輛之輪胎4個之犯罪手
    段、所生損害，暨被告未坦承犯行，亦未賠償告訴人所受損
    害，犯後態度上無從為有利於被告之認定，兼衡其素行、智
    識程度、生活狀況等一切情狀，量處如主文所示之刑，並諭
    知易科罰金之折算標準。
據上論斷，應依刑事訴訟法第299條第1項前段，刑法第354條、
第41條第1項前段，刑法施行法第1條之1第1項，判決如主文。
本案經檢察官林宏昌提起公訴，檢察官葉芳如、李濂到庭執行職
務。
中　　華　　民　　國　　110 　年　　10　　月　　21　　日
                  刑事第六庭  審判長法  官  柯志民
                                    法  官  蔡逸蓉
                                    法  官  陳昱翔
以上正本證明與原本無異。
如不服本判決應於收受判決後20日內向本院提出上訴書狀，並應
敘述具體理由；其未敘述上訴理由者，應於上訴期間屆滿後20日
內向本院補提理由書（均須按他造當事人之人數附繕本）「切勿
逕送上級法院」。
告訴人或被害人如不服判決，應備理由具狀向檢察官請求上訴，
上訴期間之計算，以檢察官收受判決正本之日起算。 
                                    書記官  陳筱惠
中　　華　　民　　國　　110 　年　　10　　月　　21　　日
附錄論罪科刑法條
刑法第354條
毀棄、損壞前二條以外之他人之物或致令不堪用，足以生損害於
公眾或他人者，處2年以下有期徒刑、拘役或1萬5千元以下罰金
。